【裁判字號】    89,訴,1279
【裁判日期】    891229
【裁判案由】    廢棄物清理法
【裁判全文】
臺灣臺南地方法院刑事判決                        八十九年度訴字第一二七九號
    公  訴  人  臺灣台南地方法院檢察署檢察官
    被      告  甲○○
    選任辯護人  趙哲宏
                楊淑惠
                宋金比
右列被告因違反廢棄物清理法案件，經檢察官提起公訴 (八十九年度偵字第九三五八
號)，本院判決如左：
    主  文
甲○○事業機構之負責人，連續未依廢棄物清理法規定之方法清除、處理廢棄物，致
污染環境，處有期徒刑壹年貳月，緩刑參年。
    事  實
一、甲○○係台南縣仁德鄉○○○街五Ｏ號明興印刷廠之負責人，其基於概括犯意，
    自民國（下同）八十九年三月間起至同年六月止，明知應依廢棄物清理法規定之
    方式清除、處理廢棄物，竟以每月一千五百元之代價，委託無許可證之乙○○○
    （本院另行審理中）處理，乙○○○則任意棄置於台南縣新市鄉○○段四六六之
    二號他人所有之土地上，致污染環境，嗣為台南縣政府於八十九年六月二十七日
    十一時十分許在上址查獲。
二、案經台南縣政府函請台灣台南地方法院檢察署檢察官偵查起訴。
    理  由
一、右揭事實，業據被告甲○○在檢察官偵查中供認不諱，復經案發當時至現場檢查
    之證人即台南縣政府廢棄物管理課課員顏淑雅於偵查中結證明確，被告在審判中
    翻異前詞，辯稱：伊對乙○○○未領有許可證一事並不知情云云，然查被告開設
    明興印刷廠已逾十年，並非僅開設數月而已，此業據被告提出營利事業登記證一
    紙附卷可稽，是被告對印刷廠處理後之廢棄物可能對環境造成的影響不可能不知
    情，自應對早已行之有年的相關法令非常熟悉，是被告僅空言伊並不知情云云，
    實乃事後卸責之詞，而不足採信。此外，復有稽查記錄、違反廢棄物清理法案件
    告發單影本及相片附卷足憑，本件事證明確，被告前揭犯行堪以認定，應予依法
    論科。
二、查被告甲○○係明興印刷廠事業機構之負責人，因執行業務，未依廢棄物清理法
    規定之方式清除、處理廢棄物，致污染環境，核其所為係犯廢棄物清理法第二十
    二條第二項第二款之罪，被告多次犯行，時間緊接，方法相同，觸犯構成要件相
    同之罪名，顯係基於概括犯意為之，依連續犯規定論以一罪，並依法加重其刑。
    爰審酌被告犯罪手段及廢棄物數量等一切情狀，量處如主文所示之刑，以資懲儆
    。查被告前未曾受有期徒刑以上刑之宣告，有卷附台灣高等法院被告全國前案記
    錄表一紙可按，本院認其身為家庭經濟之主要來源，其經此起訴審判，當知所警
    惕，信無再犯之虞，本院認所宣告之刑以暫不執行為當，併諭知緩刑三年，以啟
    自新。
三、又明興印刷場乃事業機構，其未依廢棄物清理法規定清除、處理廢棄物，致污染
    環境部分，依據廢棄物清理法第二十三條第四項規定，應科以罰金刑。然此部分
    既未經起訴，本院依據刑事訴訟法第二百六十六條規定，自不得對未經起訴之被
    告逕予審判，爰將此部分退回承辦檢察官，依規定偵查起訴，併此敘明。
據上論斷，應依刑事訴訟法第二百九十九條第一項前段、廢棄物清理法第二十二條第
二項第二款、第四項，刑法第十一條前段、第七十四條第一款、第五十六條，判決如
主文。
本案經檢察官吳佳齡到庭執行職務
中    華    民    國      八十九        年    十二      月    二十九    日
                                  臺灣臺南地方法院刑事第三庭
                                          法  官  謝家宜
右正本證明與原本無異。
如不服本判決，應於判決送達後十日內，向本院提出上訴狀
                                          書記官  魏芝雯
中    華    民    國      八十九        年    十二      月    二十九    日
附錄法條：事實廢棄物清理法第二十二條
廢棄物清理法第二十二條
違反第八條、第十三條第一項、第四項至第七項、第十五條、第十八條、第二十條及
第二十一條之規定，因而致人於死者，處無期徒刑或七年以上有期徒刑，得併科五百
萬元以下罰金；致重傷者，處三年以上十年以下有期徒刑，得併科三百萬元以下罰金
；致危害人體健康導致疾病者，處五年以下有期徒刑，得併科二百萬元以下罰金。
有左列情形之一者，處一年以上五年以下有期徒刑，得併科一百萬元以下罰金︰
一  任意棄置有害事業廢棄物者。
二  事業機構未依本法規定之方式貯存、清除、處理或再利用廢棄物，致
    污染環境者。
三  未經主管機關許可，提供土地回填、堆置廢棄物者。
四  未依第二十條規定領有廢棄物清除、處理許可證或核備文件，從事廢
    棄物貯存、清除、處理，或未依廢棄物清除、處理許可證或核備文件
    內容貯存、清除、處理廢棄物者。
五  執行機關委託未取得許可證之公、民營廢棄物清除、處理機構，清除
    、處理一般廢棄物者；或明知受託人非法清除、處理而仍委託者。
六  公、民營廢棄物處理機構或執行機關未處理廢棄物，開具虛偽證明者
    。
無許可證經營廢棄物清除、處理為常業者，處三年以上十年以下有期徒刑，得併科三
百萬元以下罰金。
法人之負責人、法人或自然人之代理人、受僱人或其他從業人員因執行業務犯第一項
、第二項之罪者，除處罰其行為人外，對該法人或自然人科以罰金。
依本法規定有申報義務，明知為不實之事項而申報不實或於業務上作成之文書為虛偽
記載者，處三年以下有期徒刑、拘役或科或併科五十萬元以下罰金。
科罰金時，應審酌犯罪所得之利益。如所得之利益超過罰金最多額時，得於所得利益
二倍之範圍內酌量加重。
對於違反本法之行為，民眾得敘明事實或檢具證據資料，向所在地執行機關或主管機
關檢舉。
主管機關或執行機關對於前項檢舉，經查證屬實並處以罰鍰者，其罰鍰金額達一定數
額時，得以罰鍰金額收入之一定比例，提充檢舉獎金。檢舉及獎勵辦法由中央主管機
關定之。
主管機關或執行機關為前項查證時，對檢舉人之身分應予保密。
事業機構清理廢棄物所生之費用應予財稅減免。凡遵守本法有關規定，績效優良者，
應予獎勵，其辦法由中央主管機關定之。


司法院資訊處製作；財團法人民間司法改革基金會備份。
